---
title: "Semana 12"
author: "Gereda Quispe Hiyari"
format: html
editor: visual
---

## SEMANA 12: Calcular las medidas de dispersión (varianza, desviación estándar, rango, rango intercuartílico) y de Posición (Cuartiles), script para visualizar las 6 primeras filas y para visualizar un resumen de dichas medidas

***#Paso 1: Primero vamos a importar el archivo con el que vamos a trabajar***

```{r}
#IMPORTAR EL ARCHIVO CON EL CUAL SE VA A TRABAJAR 
data <- read_csv("C:/Users/gered/Downloads/s13_hemodialisis (1).csv")
```

***#Paso 2: calculamos la varianza (Var), en la parte de la consola aparecerá el resultado***

```{r}
#MEDIDAS DE DISPERSIÓN
#VARIANZA
var(data$Edad,na.rm = TRUE)
```

***#Paso 3: Calculamos la desviación estándar (sd), de igual forma en la parte de la consola aparece el resultado.***

```{r}
#DESVIACIÓN ESTANDAR 
sd(data$Edad,na.rm = TRUE)
```

***#Paso 4: calculamos el rango, de igual forma el resultado aparecerá en la parte de la consola***

```{r}
#RANGO
range(data$Edad,na.rm = TRUE)
```

***#Paso 5: calculamos el rangp intercuartílico, de igual forma el resultado aparecerá en la parte de la consola***

```{r}
#RANGO INTERCUARTILICO 
IQR(data$Edad,na.rm = TRUE)
```

***#MEDIDAS DE POSICIÓN***

***#Paso 1: calculamos el cuartil de igual forma el resultado aparecerá en la parte de la consola***

```{r}
#RESquantile(data$Edad,probs = c(0.25,0.50,0.75,0.90),na.rm = TRUE)
summary(data$Edad)
```

***#Paso 2: Visualizar las 6 primeras filas de la data***

```{r}
#VER LAS 6 PRIMERAS FILAS DE LA DATA
head(data)
```

***#Paso 3: resumen de todas las variables***

```{r}
#SUMEN DE TODAS LAS VARIBLES
summary(data)
```
