---
title: "Semana 10"
author: "Gereda Quispe Hiyari"
format: html
editor: visual
---

## SEMANA 10: CALCULAR LAS MEDIDAS DE TENDENCIA CENTRAL (MEDIA ARIMETICA, MEDIANA, MODA

***#Paso 1: Importar el archivo con el cual se va a trabajar***

```{r}
#IMPORTAR EL ARCHIVO CON EL CUAL SE VA A TRABAJAR 
data <- read_csv("C:/Users/gered/Downloads/s13_hemodialisis (1).csv")
```

***#MEDIDAS DE TENDENCIA CENTRAL***

***#Paso 2: Empezamos a calcular las medidas de tendencia central, comenzamos con media arimetica debemos colocar mean seguidamente data porque es con la que estamos trabajando. Colocamos (\$) porque trabajaremos solo con la categoría de edad. En la parte de la consola aparecerá la respuesta.***

```{r}
#MEDIA ARIMETICA
mean(data$Edad)
```

***#Paso 3: Calculamos la mediana para eso colocamos median, data y (\$) edad, ya que es la categoría que estamos trabajando. En la parte de la consola aparecerá la respuesta.***

```{r}
#MEDIANA
median(data$Edad)
```

***#Paso 4: calcular Moda***

```{r}
#MODA
mode_Edad<-names(sort(table(data$Edad),decreasing = TRUE))

```
