---
title: "Semana 14"
author: "GEREDA QUISPE HIYARI"
format: html
editor: visual
---

## Realiza el analisis de Regresión, Analisis univariado, Multivariado 

# UNIVARIADO

Paso 1:

#3.1 Cargar datos (crearemos un dataset simulado)

```{r}
# Dataset simulado
  set.seed(123)
  n <- 100
  IMC <- rnorm(n, 27, 4)
  PAS <- 90 + 1.5*IMC + rnorm(n, 0, 8)
  datos <- data.frame(IMC, PAS)
  head(datos)
```

#Paso 2:

***#3.2 Ajustar modelo***

```{r}
modelo_uni <- lm(PAS ~ IMC, data = datos)
  summary(modelo_uni)
```

#Paso 3:

***#3.4 Gráfico***

```{r}
plot(datos$IMC, datos$PAS, main="PAS vs IMC", xlab="IMC", ylab="PAS")
  abline(modelo_uni, lwd=2)
```

# MULTIVARIADO:

***#4.1 Dataset simulado***

```{r}
set.seed(123)
  n <- 120
  
  IMC <- rnorm(n, 27, 4)
  Edad <- rnorm(n, 45, 10)
  Actividad <- rnorm(n, 3, 1)   # horas por semana
  
  # Modelo real para generar datos
  PAS <- 80 + 1.2*IMC + 0.6*Edad - 2.5*Actividad + rnorm(n, 0, 10)
  
  datos2 <- data.frame(IMC, Edad, Actividad, PAS)
  head(datos2)
  
```

***#4.2 Ajustar modelo múltiple***

```{r}
modelo_multi <- lm(PAS ~ IMC + Edad + Actividad, data = datos2)
  summary(modelo_multi)
```

***#4.4 Comparar modelos***

```{r}
anova(modelo_uni,modelo_multi)
```

*#Para este caso no aplica por que no todos los modelos se ajustaron al mismo tamaño de conjunto de datos.*

***#4.5 Diagnóstico del modelo (muy importante)***

```{r}
par(mfrow=c(2,2))
  plot(modelo_multi)
```
